# 求助陈版：子公司处置后收回借款现金流如何列示？

提问人：missing16 时间：2021-01-01 15:33:11
B公司为A公司的全资子公司。 2017 年，A公司借给B公司资金 1 亿元，双方签订了借款协议，约定B公司于 2019 年偿还本息1.2亿元。母公司母公司 A 将支将支付的付的 资 金列金列 报为“ 支付的其他与投 资 活活 动 有有关关的的 现 金金 ” 2019 年，A公司处置了B公司90%股权，剩余10%股权作为“交易性金融资产”进行核算。由于B公司资金流紧张。A公司同意B公司延期支付借款本息（延期支付期间不收取利息）。其中 2020 年支付 4000 万元， 2021 年支付 8000 万元。请问，A公司在 2020 年、 2021 年收回的借款本息 4000 万元、 8000 万元的现金流应如何列示？是 “ 收到的其他与 经营 活活 动 有有关关的的 现 金金 ”还 是是 “ 收到的其他与投他与投 资 活活 动 有有关关的的 现 金金 ” ？

回答人：chenyiwei
收到其他与投资活动有关的现金。合并报表层面，在丧失控制权之日会就该项借款确认一项新的金融资产，如其他应收款或长期应收款。收到的现金就是该项金融资产的收回。